【裁判字號】    94,易,733
【裁判日期】    950125
【裁判案由】    違反毒品危害防制條例
【裁判全文】
臺灣新竹地方法院刑事判決               94年度易字第733號
公  訴  人  臺灣新竹地方法院檢察署檢察官
被      告  甲○○
上列被告因違反毒品危害防制條例案件，經檢察官提起公訴（94
年度偵字第5382號），經本院合議庭裁定改行簡式審判程序，判
決如下：
    主  文
甲○○施用第二級毒品，累犯，處有期徒刑捌月。扣案之第二級
毒品安非他命壹包（毛重零點伍公克，淨重零點貳壹柒柒公克，
驗餘淨重零點壹肆壹公克）沒收銷燬之。
    事  實
一、甲○○民國82年間，因違反肅清煙毒條例案件，經本院判決
    處有期徒刑3年10月確定，於82年10月7日入監執行，至84年
    7月4日假釋出獄。又於85年間，因詐欺及違反麻醉藥品管理
    條例等案件，分別經本院分別判處有期徒刑3月、8月，定應
    執行有期徒刑10月確定。復因贓物及違反麻醉藥品管理條例
    等案件，經本院分別判處有期徒刑4月、8月，應執行有期徒
    刑10月，前案之假釋經撤銷後，入監執行殘刑及接續執行前
    述徒刑，於88年7月2日因縮短刑期假釋出獄。該假釋又經撤
    銷入監執行殘刑，於90年1月8日執行完畢。復因連續施用第
    二級毒品案件，經本院以91年度易字第150號判決判處有期
    徒刑10月確定。又因施用第一級毒品案件，經本院以91年度
    訴236號判處有期徒刑9月確定。再因竊盜案件，經本院以91
    年度易字第534號判決判處有期徒刑9月，經臺灣高等法院駁
    回上訴確定。又於93年間因侵占案件，經本院以93年度易字
    第289號判決判處有期徒刑3月確定，以上4罪經本院93年度
    聲字第675號裁定應執行有期徒刑2年4月確定，於94年7月29
    日縮刑期滿執行完畢。前亦因施用毒品案件，經本院於88年
    9月30日以88年度毒聲字第1945號裁定送觀察、勒戒後，認
    有繼續施用毒品之傾向，又經本院於88年10月14日以88年度
    毒聲字第2107號裁定令入戒治處所施以強制戒治，於89年3
    月7日再以89年度毒聲字第703號裁定停止戒治，所餘戒治期
    間付保護管束，保護管束期間期滿。由臺灣新竹地方法院檢
    察署檢察官於89年11月19日以89年度戒毒偵字第113號為不
    起訴處分確定。復因施用毒品案件，經本院於91年2月6日以
    91年度毒聲字第145號裁定令入戒治處所施以強制戒治，並
    於92年6月14日執行完畢釋放。竟又基於施用第二級毒品安
    非他命之犯意，於94年10月1日下午5時許警詢採尿時前2或3
    天之某時，在新竹縣竹東大橋附近無人居住之空屋內，將安
    非他命放入玻璃球內，自下以火燒烤成煙吸食而施用安非他
    命1次，嗣於94年10月1日下午3時30分許，在新竹市○○路○
    段與民生街口，因駕駛僅懸掛1面號牌之車牌號碼H2-4328號
    自用小客車，乃為警上前攔檢，並在該車駕駛座腳踏墊上發
    現安非他命1包（毛重0.5公克，淨重0.2177公克），而查獲
    上情。
二、案經新竹市警察局第二分局報請臺灣新竹地方法院檢察署檢
    察官偵查起訴。
    理  由
一、本件被告甲○○所犯施用第二級毒品罪，並非死刑、無期徒
    刑、最輕本刑為 3 年以上有期徒刑之罪，或高等法院管轄
    第一審之案件，被告於本院準備程序進行中，就被訴事實為
    有罪之陳述，經本院合議庭認合於刑事訴訟法第273條之1之
    規定，裁定進行簡式審判程序，合先敘明。
二、上揭犯罪事實，業據被告甲○○於本院審理供述明確，並有
    被告於94年10月1日下午5時許，為警予以採集其尿液檢體，
    經送臺灣檢驗科技股份有限公司檢驗呈安非他命及甲基安非
    他命陽性反應，有真實姓名對照表及臺灣檢驗科技股份有限
    公司94年10月17日、報告編號：CH／2005／A0057濫用藥物
    尿液檢驗報告各1件在卷可按。按常人如未施用安非他命，
    其尿水中當無呈甲基安非他命陽性之反應，倘有施用者，約
    百分之70於24小時內自尿中排出，約百分之90於96小時自尿
    中排出，故推算施用時間距採尿時間最長可能不會超過4日
    ，此經行政院衛生署藥物食品檢驗局81年8月8日（81）藥檢
    壹字第001156號函示甚明。另有扣案安非他命1包（毛重0.5
    公克，0.2177公克）經送國防部憲兵司令部刑事鑑識中心鑑
    驗結果，該顆粒中均有甲基安非他命成分，亦有國防部憲兵
    司令部刑事鑑識中心94年12月20日（94）安鑑字第02854號
    鑑驗通知書1件在卷可稽。另有搜索、扣押筆錄、扣押物品
    目錄表各1件、扣押物品清單1紙與現場查獲照片4幀在卷可
    查。是以，被告坦承其於94年10月1日下午5時許警詢採尿時
    前2或3天之之某時，施用第二級毒品安非他命1次之自白，
    核與事實相符，堪予採信。
三、被告前因施用毒品案件，經本院於91年2月6日以91年度毒聲
    字第145號裁定令入戒治處所施以強制戒治，並於92年6月14
    日執行完畢釋放（並且於同日入監執行有期徒刑）。有臺灣
    高等法院被告前案紀錄表、臺灣新竹地方法院檢察署刑案資
    料查註紀錄表各1件在卷可按。被告經過上開強制戒治之執
    行完畢釋放後5年內，再犯本件施用毒品之犯行，依毒品危
    害防制條例第23條第2項之規定，本院自應予以審理。是本
    案事證明確，應依法論科。
四、核被告所為係犯毒品危害防制條例第10條第2項施用第二級
    毒品罪。其持有第二級毒品之低度行為，為施用第二級毒品
    之高度行為所吸收，不另論罪。被告前有如事實欄所述之前
    案紀錄，有臺灣高等法院被告前案紀錄表及臺灣新竹地方法
    院檢察署刑案資料查註紀錄表各1紙在卷可稽，其受有期徒
    刑執行完畢，5年內再犯本件最重本刑為有期徒刑以上之罪
    ，為累犯，應依刑法第47條規定加重其刑。爰審酌被告前已
    有多次毒品前科且經觀察勒戒及強制戒治之處分而仍無法杜
    絕施用毒品，顯現其戒除施用毒品之意志力不堅。惟施用毒
    品係自戕行為，未因此而危害他人，所生損害有限及其於犯
    後坦承犯行等一切情狀，量處如主文所示之刑。扣案之第二
    級毒品安非他命1包（扣押物品清單94年安保管字第590號，
    毛重0.5公克，淨重為0.2177克，驗餘淨重0.1341克），係
    違禁物，不問屬於犯人與否，均應依毒品危害防制條例第18
    條第1項前段之規定沒收銷燬。
五、據上論斷，應依刑事訴訟法第273條之1、第299條第1項前段
    ，毒品危害防制條例第10條第2項、第18條第1項前段，刑法
    第11條前段、第47條，判決如主文。
本案經檢察官邱巧寧到庭執行職務。
中    華    民    國    95    年     1    月    25    日
                  刑事第二庭    法  官  方鴻愷
以上正本證明與原本無異。
如不服本判決，應於送達後10日內，向本院提出上訴狀。
中    華    民    國    95    年     1    月    25    日
                                書記官  吳美雲
附錄本案論罪科刑法條全文：
毒品危害防制條例第10條
施用第一級毒品者，處六月以上五年以下有期徒刑。
施用第二級毒品者，處三年以下有期徒刑。


司法院資訊處製作；財團法人民間司法改革基金會備份。
